臺灣板橋地方法院刑事判決　　　　　　　　　　　　九十一年度易字第一七一七號
　　公　訴　人　臺灣板橋地方法院檢察署檢察官
　　被　　　告　甲○○　女　四.
右列被告因竊盜案件，經檢察官提起公訴（九十一年度偵字第五七七二號），本院判
決如左：
    主  文
甲○○竊盜，處拘役拾日，如易科罰金以佰元折算壹日。緩刑貳年。
    事  實
一、甲○○於民國（下同）九十一年三月十五日晚間九時三十分許，在位於臺北縣永
    和市○○路六號之ＡＤＤ服飾店內，原已選購二件衣物並結帳後，竟基於為自己
    不法所有之意圖，竊取店內價值新臺幣（下同）四百九十元之衣服乙件，得手後
    置放於上開服飾店所提供（起訴書誤載為隨身攜帶）之購物袋內。嗣於甲○○欲
    離去之際，為店長乙○○發覺而報警查獲。
二、案經臺北縣政府警察局永和分局報告臺灣板橋地方法院檢察署檢察官偵查起訴。
    理  由
一、訊據被告甲○○固供承於右揭時、地選購二件衣服並已結帳後，又挑選本件價值
    四百九十元之衣服一件，置放在店內購物袋內，嗣為店長乙○○發現報警查獲等
    情屬實在卷，然矢口否認有右開被訴之竊盜犯行，辯稱：伊當時還在選購，並沒
    有離開現場，也無不結帳的意思，伊沒有撕下吊牌，可能是因為伊有試穿那件衣
    服才掉了云云。經查右開事實，業據告訴人即上址服飾店之店長乙○○於警訊時
    指訴甚詳，復於本院調查時明確指證稱：伊在店裡整理衣服時，聽到衣架掉落的
    聲音，掉落的地點只有被告一名，伊等被告離開那個地點後，過去就看到衣架及
    一塊吊牌，該吊牌就是所失竊的吊牌，伊有請被告把袋子給伊看，在第一件衣服
    的下面找到失竊的衣服，被告在店裡有承認竊盜並願以一千元賠償，伊沒有同意
    ，因為她已經成年了，不需要原諒她等語（見九十一年七月十日訊問筆錄）。核
    與負責上開服飾店一樓工作之證人黃祝瑛於本院調查時所具結證稱：被告當天已
    經先買一件衣服及褲子並已結帳，後來又拿了一件線衫，從店前拿到店後面去，
    後來乙○○帶著被告到前面來，被告說用一千元向伊購買，那件衣服價值四百九
    十元，衣服是在被告先前已經結帳的袋子裡找到，店裡有寄物櫃，客人都不能帶
    自己的袋子進入，被告涉嫌竊盜的過程，只有乙○○有看到，其他店員都沒有看
    到，只有看到從被告袋子裡找到那件衣服等情節大致相符（見九十一年八月二十
    八日訊問筆錄）。又上址服飾店之結帳方式，係將衣服上之吊牌下半截撕下以便
    入電腦帳，上半截則蓋店章而留在衣服上，且被告業已結帳的兩件衣服，也是依
    相同方式結帳乙節，亦據告訴人乙○○於本院調查時指述明確在卷，被告當庭亦
    不否認其中一件係依告訴人乙○○所述之上開方式結帳（均見九十一年七月十日
    訊問筆錄），再經本院核閱卷附之三幀現場照片，於上址服飾店櫃檯之明顯位置
    ，即張貼有顧客如尺寸不合，須於三日內憑廠商吊牌更換同價商品，吊牌遺失或
    損毀則無法更換之告示，足徵告訴人所售出之衣物，均附有廠商吊牌無訛，故告
    訴人乙○○所述之結帳方式，核與上開告示相符而堪採信，應無被告空言所辯另
    外一件結帳後，將吊牌全部拿走之情事。至於被告另辯稱未撕下吊牌，可能因試
    穿而掉落云云果屬真實，則該吊牌理應掉落在店後面之試穿區域，而非在僅有被
    告一人在場時，吊牌連同衣架一起掉落，堪認該吊牌係由被告所撕下無疑。本院
    復斟酌被告於審理時所供承先前已結帳之二件衣服，係於挑選後放在手上拿到櫃
    檯結帳（見九十一年九月十三日審判筆錄），則被告將本案未經結帳之一件衣服
    ，放入已結帳之購物袋中，其所為顯與其前二件衣物之結帳方式不符，是以被告
    辯稱尚在選購並無不結帳之意思云云，應屬事後圖卸刑責之詞，無足採信，其有
    為自己不法所有之意圖亦堪以認定。本案復有贓物認領保管單乙紙在卷可稽，故
    事證明確，被告犯行堪以認定，應予依法論科。
二、核被告甲○○所為，係犯刑法第三百二十條第一項之普通竊盜罪。公訴人於犯罪
    事實欄內既載明被告竊盜已得手，卻載明被告係犯同條第三項之竊盜未遂罪，其
    起訴法條之記載原有未洽，惟於本院審理時，經到庭執行職務之檢察官當庭更正
    為刑法第三百二十條第一項之普通竊盜既遂罪，應予指明。爰審酌被告犯罪之動
    機、目的、手段、竊得財物之價值非高、所生危害與犯罪後猶飾詞卸責之態度等
    一切情狀，量處如主文所示之刑，並諭知易科罰金之折算標準，以資懲儆。末查
    被告甲○○前未曾受有期徒刑以上刑之宣告，有臺灣高等法院檢察署刑案紀錄簡
    覆表乙份在卷可參，其因一時貪念及短於思慮，致罹本次刑章，經此次偵審及科
    刑之教訓後，當能知所警惕而信無再犯之虞，本院認前所宣告之刑以暫不執行為
    適當，併為緩刑二年之諭知，以啟自新。
據上論斷，應依刑事訴訟法第二百九十九條第一項前段，刑法第三百二十條第一項、
第四十一條第一項前段、第七十四條第一款，罰金罰鍰提高標準條例第一條前段、第
二條，判決如主文。
本案經檢察官曾文鐘到庭執行職務
中      華      民      國      九十一    年      九    月    二十七    日
                                臺灣板橋地方法院刑事第三庭
                                      法  官    陳志揚
右正本證明與原本無異。
如不服本判決，應於判決送達後十日內向本院提出上訴狀 (應附繕本) ，上訴於
臺灣高等法院。
                                      書記官    陳慶樹
中      華      民      國      九十一    年      十    月      十七    日
附錄本案論罪科刑法條全文：
刑法第三百二十條
  意圖為自己或第三人不法之所有，而竊取他人之動產者，為竊盜罪，處五年以下有
  期徒刑、拘役或五百元以下罰金。
  意圖為自己或第三人不法之利益，而竊佔他人之不動產者，依前項之規定處斷。
  前二項之未遂犯罰之。
